# 请教陈版，关于外币构建资产的问题。

提问人：jlapple 时间：2023-08-16 09:20:01
陈版，某公司以美元为本位币。公司有项工程，与国内公司签订了施工合同，合同约定造价 100 万人民币。在 6 月30 日工程完工，施工方开具了 20 万人民币的发票。当日汇率假设是7.2，则本位币工程造价是100/7.2。于 8 月 31日，经造价审核，假设工程价款为 110 万人民币，当日汇率假设为6.8，则本位币工程价款为20/7.2+（110-20 ）/6.8。那么原暂估的80/7.2直接冲回，并按审定造价重新计量本位币资产价值，此时不涉及汇率调整。如果8.31尚未审核结束，但需要付一部分款，此时汇率差额是调整本币资产价值？还是作为外币货币性项目调整？请陈版指教。

回答人：chenyiwei
理论上说，项目单位（甲方）在此类情况下应依据乙方的施工进度逐步确认在建工程和应付工程款，以各次确认日的即期汇率折算到本位币，因为在建工程是非货币性项目，所以后续不再确认汇率变动。
实务中，如果无法合理确定截至资产负债表日乙方的完工进度，则也可以依据合同约定的付款进度逐步确认，即按照合同约定的各次付款日的应付外币金额和当日汇率折算，以加总数作为在建工程成本。后续对在建工程不再进行汇率调整。对于截至转固时点尚未支付的款项，应按转固时点的汇率折合，按折合的本位币金额计入固定资产成本并同时确认应付款项，后续对该应付款项确认汇兑损益，该汇兑损益应计入财务费用而不能资本化。